臺灣臺中地方法院民事裁定
111年度消債更字第49號
聲請人
即債務人    雪惠  


代理人      陳世川律師（法扶）
上列債務人因消費者債務清理事件，債務人聲請更生，本院裁定
如下：
    主    文
聲請人即債務人自中華民國111年6月17日上午10時起開始更生程
序。
本件更生程序之進行由辦理更生執行事務之司法事務官為之。
    理    由
一、按債務人不能清償債務或有不能清償之虞，且無擔保或無優
    先權之本金及利息債務總額未逾新臺幣（下同）1200萬元者
    ，於法院裁定開始清算程序或宣告破產前，得向法院聲請更
    生；債務人對於金融機構負債務者，在聲請更生或清算前，
    應向最大債權金融機構請求協商債務清償方案，或向其住、
    居所地之法院或鄉、鎮、市、區調解委員會聲請債務清理之
    調解；協商或調解成立者，債務人不得聲請更生或清算。但
    因不可歸責於己之事由，致履行有困難者，不在此限；又法
    院開始更生程序之裁定，應載明其年、月、日、時，並即時
    發生效力，消費者債務清理條例第3條、第42條第1項、第45
    條第1項、第151條第1、7項分別定有明文。
二、聲請意旨略以：債務人前曾依「中華民國銀行公會會員辦理
    消費金融案件無擔保債務協商機制」與金融機構於民國95年
    7月間成立協商，協商條件為每月應償還3萬5280元，惟債務
    人當時每月薪資僅為2萬1000元，且協商成立後不久債務人
    之前配偶即罹患疾病無法工作，無法再協助債務人還款，債
    務人勉強給付1期後，即無力再履行，始走上毀諾一途，此
    係因非可歸責於己之事由致履行有困難；債務人現每月收入
    2萬4000元，扣除每月生活必要支出後，不能清償無擔保或
    無優先權債務合計約431萬9039元，爰請求准予裁定開始更
    生等語。
三、經查：債務人主張之上開事實，業據提出財產及收入狀況說
    明書、工作證明、債務人清冊、債權人清冊、債務人財產清
    單、所得及收入清單、生活必要支出清單、保單資料、戶籍
    謄本、財團法人金融聯合信中心當事人綜合信用報告回覆書
    、全國財產稅總歸戶財產查詢清單、財政部中區國稅局綜合
    所得稅各類所得資料清單、勞工保險被保險人投保資料表、
    協議書、存摺明細、不動產謄本等為證，堪認債務人前開主
    張屬實。此外，債務人尚無經法院裁定開始清算或宣告破產
    之情事，復查無債務人有消費者債務清償條例第6條第3項、
    第8條或第46條各款所列之事由存在，則債務人聲請更生，
    即屬有據，應予准許，爰裁定如主文第1項所示。
四、次按，法院開始更生程序後，得命司法事務官進行更生程序
    ，消費者債務清理條例第16條第1項亦有明文，併裁定如主
    文第2項。
中　　華　　民　　國　　111 　年 　　6　　月　　17　　日
                    臺灣臺中地方法院民事庭
                          法  官   楊忠城
本件不得抗告
本裁定已於111年6月17日上午10時公告。 
中    華    民    國    111   年    6     月    17    日
　　　　　　　　　　　　　書記官　 林美萍